【裁判字號】    89,台上,4196
【裁判日期】    890718
【裁判案由】    偽造有價證券等罪
【裁判全文】
最高法院刑事判決                              八十九年度台上字第四一九六號
    上  訴  人  甲○○
右上訴人因偽造有價證券等罪案件，不服台灣高等法院台南分院中華民國八十九年四
月二十六日第二審判決（八十九年度上訴字第四三六號，起訴案號：台灣台南地方法
院檢察署八十七年度偵字第一○九三二號、第一三一九二號、八十八年度偵字第二一
八號），提起上訴，本院判決如左：
    主  文
上訴駁回。
    理  由
一、變造有價證券及行使變造私文書部分：
按刑事訴訟法第三百七十七條規定，上訴於第三審法院，非以判決違背法令為理由，
不得為之，是提起第三審上訴，應以原判決違背法令為理由，係屬法定要件，如果上
訴理由狀並未依據卷內訴訟資料具體指摘原判決不適用何種法則或如何適用不當，或
所指摘原判決違法情事，顯與法律規定得為第三審上訴理由之違法情形，不相適合時
，均應認其上訴為違背法律上之程式，予以駁回。本件原判決維持第一審論處上訴人
甲○○意圖供行使之用，而變造有價證券，及行使變造私文書，足以生損害於公眾及
他人罪刑之判決，駁回其在第二審之上訴。已詳敘認定犯罪事實之依據及憑以認定之
理由。並對上訴人否認犯罪之辯詞，如何不足採信，亦依據卷內資料予以指駁及說明
。從形式上觀察，原判決並無任何違背法令之處。查事實之認定及證據之取捨，屬事
實審法院之職權，茍無違反經驗法則或論理法則，自難指為違法。原判決依憑上訴人
在偵查及第一審之供述，告訴人王裡之指訴，證人林珍妃於偵審中之證述，卷附林
珍妃所簽發，以台南市第七信用合作社崇德分社為付款人，帳號為00000－00
號，票號為0000000號，面額新台幣（下同）十八萬九千五百二十元支票影本
、上訴人所書收據範本、付款人為台灣省合作金庫北嘉義支庫，帳號為○○二四九－
二，發票人為林聰偉，面額十二萬五千元支票暨退票理由單等證據，資以認定上訴人
犯有有本件罪刑，已於理由內詳述其調查審認及證據取捨之意見，核屬事實審法院採
證認事職權之適法行使。又本院為法律審，無從依上訴人請求，傳訊證人駱孟謙以調
查事實。上訴意旨或未依據卷證資料，具體指摘原判決如何違背法令，或置原判決之
論敘於不顧，徒憑己見，為事實上之爭辯，並對原審採證認事之職權行使，任意指摘
，難謂已符合首揭法定上訴要件，其上訴違背法律上之程式，應予駁回。
二、詐欺部分：
按刑事訴訟法第三百七十六條所列各罪之案件，經第二審判決者，不得上訴於第三審
法院，法有明文。本件上訴人詐欺部分，核屬刑事訴訟法第三百七十六條第四款之案
件。依首揭說明，既經第二審判決，自不得上訴於第三審法院，上訴人竟復提起上訴
，顯為法所不許。
據上論結，應依刑事訴訟法第三百九十五條前段，判決如主文。
中      華      民      國    八十九    年      七      月     十八     日
                              最高法院刑事第七庭
                                  審判長法官  謝  家  鶴
                                        法官  洪  文  章
                                        法官  花  滿  堂
                                        法官  陳  世  淙
                                        法官  洪  佳  濱
      右正本證明與原本無異
                                              書  記  官
中      華      民      國    八十九    年      七      月    二十八    日


司法院資訊處製作；財團法人民間司法改革基金會備份。
